

AMALE DKHISSI

Candidature

Animée par la gestion de projets, je suis considérée par mes collègues comme un gage de professionnalisme, de rigueur et d'harmonie. Je dispose d'une expertise en tant que facilitatrice au sein d'une équipe que je souhaite mettre à profit.

INFORMATIONS

- 站 Nationalité française
- <u> 27 ans</u>
- +33 6 02 39 08 13
- amdkhissi@gmail.com
- in /in/amaledkhissi
- Saint-Cloud (France)
- Permis de conduire

RÉFÉRENCES . PROFESSIONNELLES

Véronique Fouillen veronique.fouillen@loreal.com

Natacha Fournier

natacha.fournier@loreal.com

COMPÉTENCES

Linguistiques

- Français Langue maternelle
- Anglais B2

Informatiques

- Microsoft Office (Word, Excel, PowerPoint)
- Suite Adobe (Photoshop, InDesign, Illustrator)
- Outils d'emailing et de CRM (Adobe Campaign Standard, Brevo, Mailchimp)
- WordPress
- HTML & CSS
- Google Analytics
- Power BI
- Outils et techniques de SEO
- Outils de gestion de projets (Asana, Trello)

EXPÉRIENCES PROFESSIONNELLES

Responsable projets communication et RSE

L'ORÉAL, Levallois-Perret (France) | Juillet 2022 - Aujourd'hui

- Définition et mise en place de la stratégie de communication (objectifs, budget, retroplanning, ressources)
- Promotion des engagements et de la marque employeur du Groupe (Programme Diversité, Équité et Inclusion, Citizen Day, Ethics Day, Sense of purpose, etc.)
- Définition de plannings éditoriaux et création de contenus (digital, mailing, print)
- Gestion des outils internes (intranet, application mobile, affichage digital, plateforme mailing)
- Contribution à la bonne circulation des informations entre les différentes équipes

Responsable projets communication institutionnelle

L'ORÉAL, Clichy (France) | Septembre 2021 - Juillet 2022

- Activation de dispositifs de communication (digital, achat média, presse, affichage, événementiel)
- Création de contenus pour les membres du Comité Exécutif (recommandations stratégiques, invitations, rapports d'activité)
- Création de contenus (campagnes d'affichage pour aéroports, communiqués et dossiers de presse, posts pour réseaux sociaux)
- Organisation d'événements internationaux (Cérémonie du Prix International L'Oréal-UNESCO *Pour les Femmes et la Science*)
- Coordination de projets digitaux (développement de plateformes d'inscription)

Chargée de communication événementielle & Attachée de presse

CANAL+, Boulogne-Billancourt (France) | Septembre 2020 - Septembre 2021

- Définition et mise en place de stratégies de communication
- Développement de la marque (campagnes publicitaires)
- Organisation d'événements (Festival de Cannes, Cérémonie des César et Cérémonie des Oscars)
- Création de contenus (digital, print, presse)
- Déploiement de partenariats média et sponsoring d'événements culturels

FORMATIONS

Master Manager des stratégies Marketing & Communication

EUROPEAN COMMUNICATION SCHOOL, Paris 2019 - 2021

Bachelor Chargé(e) de Communication 360°

ISEFAC MANAGEMENT, Paris 2018 - 2019

DUT Information et Communication - Métiers du Livre et Patrimoine

IUT DESCARTES, Paris 2015 - 2<u>017</u>

CENTRES D'INTÉRÊT

Littérature (une centaine de livres par an)

Membre de communautés littéraires et rédaction de chroniques

Course à pied

EXPÉRIENCES PROFESSIONNELLES

Chargée de communication, projets événementiels et développement de la marque

FRANCE INTER, Paris (France) | Septembre 2018 - Septembre 2020

- Activation de dispositifs de communication (digital, achat média, presse, affichage, événementiel)
- Définition d'une stratégie digitale (ligne éditoriale, choix des plateformes, charte graphique, création de contenus)
- Développement de la marque (campagnes publicitaires, événements, podcasts)
- Déploiement de partenariats média et sponsoring d'événements culturels

Chargée de relations presse, événements et marketing

EDITIS VIVENDI, Paris (France) | Février 2018 - Août 2018

- Définition et mise en place de stratégies de relations presse
- Rédaction de contenus pour les réseaux sociaux
- Déploiement de partenariats avec des créateurs de contenus
- Coordination événementielle

Assistante d'Attachées de presse & Community Manager

ANNE CARRIÈRE ÉDITIONS, Paris (France) | Août 2017 - Février 2018

- Veille quotidienne de la presse et suivi journalistique
- Création des outils de communication (communiqués, dossiers)
- Rédaction de contenus pour les réseaux sociaux
- Déploiement de partenariats avec des créateurs de contenus

Chargée de communication/promotion & Community Manager

ROBERT LAFFONT ÉDITIONS, Paris (France) | Décembre 2016 - Mars 2017

- Préparation de la présence de la maison d'édition sur les salons (Salon Livre Paris)
- Présentations orales de livres auprès du grand public
- Mise en place d'opérations de relations publiques
- Rédaction et création de contenus pour les réseaux sociaux